【裁判字號】    99,易,110
【裁判日期】    990927
【裁判案由】    竊盜
【裁判全文】
臺灣屏東地方法院刑事判決               99年度易字第110號
公  訴  人  臺灣屏東地方法院檢察署檢察官
被      告  戊○○
上列被告因竊盜案件，經檢察官提起公訴（98年度偵字第8031號
、99年度偵字第306 號），本院判決如下：
    主  文
戊○○攜帶兇器踰越其他安全設備竊盜，累犯，處有期徒刑壹年
，扣案如附表一所示之物沒收之。又攜帶兇器踰越牆垣竊盜未遂
，累犯，處有期徒刑陸月，扣案如附表二所示之物沒收之。應執
行有期徒刑壹年肆月，扣案如附表一、二所示之物均沒收之。
    事  實
一、戊○○前因竊盜案件，經本院分別以95年度易字第394 號、
    第712 號、第829 號分別判處有期徒刑1 年、1 年2 月、8
    月、1 年4 月確定，因詐欺案件，經本院以95年度簡字第13
    76號判處有期徒刑5 月確定，因施用第二級毒品案件，分別
    經本院以96年度簡上字第33號、96年度易字第313 號判處有
    期徒刑4 月、4 月確定，上開案件經減刑後定應執行刑為有
    期徒刑1 年10月確定，於民國97年10月24日假釋出監，至98
    年5 月9 日縮刑期滿，未經撤銷假釋以視為執行完畢論。猶
    不知悔改，竟意圖為自己不法之所有，基於竊盜之犯意，分
    別為下列犯行：
（一）於98年10月29日下午2 時許，攜帶客觀上足認有危險性及
      殺傷力之尖嘴剪1 支，騎乘腳踏車行經屏東縣長治鄉○○
      村○○路149 號「大統畜牧場」（原名：大新畜牧場）時
      ，見該處停止營業、無人看管，竟攀爬圍繞該畜牧場之鐵
      絲網進入畜牧場，以上揭工具，將該畜牧場內廠房數個電
      線箱內之電線抽拉出而竊取之，數量共7 捆（重17.5公斤
      ）。嗣經警於同日下午3 時許在屏東縣鹽埔鄉○○路旁見
      其形跡可疑，向前盤查，而查獲上情，並當場扣得尖嘴剪
      1 支。
（二）又於98年12月30日下午1 時20分許許，攜帶客觀上足認有
      危險性及殺傷力之破壞剪1 支，騎乘腳踏車前往上揭「大
      統畜牧場」，攀爬圍牆進入畜牧場，持破壞剪欲剪斷廠房
      內某插座盒內之電線時，為該畜牧場之經理甲○○發現而
      報警處理，並當場扣得破壞剪1 支。
二、案經屏東縣政府警察局屏東分局報告臺灣屏東地方法院檢察
    署檢察官偵查起訴。
    理  由
一、證據能力部分：
（一）按被告之自白，非出於強暴、脅迫、利誘、詐欺、疲勞訊
      問、違法羈押或其他不正之方法，且與事實相符者，得為
      證據，刑事訴訟法第156 條第1 項定有明文。被告陳述其
      自白係出於不正之方法者，應先於其他事證而為調查，刑
      事訴訟法第156 條第1 項、第3 項分別定有明文。本案被
      告戊○○於98年10月29日警詢時，對於上揭犯罪事實欄一
      （一）所載之犯罪事實供承不諱，惟其於本院行準備程序
      及審理時，就上開警詢所為之自白任意性有所爭執，於準
      備程序時辯稱：本件係警察硬要我承認的，丙○○警員在
      還沒有訊問筆錄前，在車上有打我耳光脅迫我，警察說我
      身上帶的電線也是大統畜牧場的失竊物，硬要辦我這條竊
      盜案云云（見本院卷第54頁）；又於99年6 月24日審理時
      辯稱：當時我騎腳踏車載電線，兩個警員從後面尾隨我，
      在馬路中間把我擋下來，說我偷電線，硬把我帶進去大統
      畜牧場，並在他們認為有被偷剪電線的地點幫我照這些照
      片，硬要將我移送法辦，我有跟警察說才這些電線為什麼
      硬要辦我，警員就說要辦就是要辦云云（見本院卷第68頁
      ）。經查：
    (1)被告雖爭執其於98年10月29日自白之任意性，然就警員如
      何為脅迫、恐嚇、或以其他不正當手段令其自白之方式，
      先後所述不同，先稱警員有打其耳光，後經本院向其確認
      警察除稱硬要辦理其竊盜一案並要其照相外，有無以任何
      言語、動作為對其為恐嚇、刑求等不法行為時，改口稱：
      沒有，就只有上手銬而已（見本院卷第68頁），是其稱警
      員有對其刑求、脅迫一節，是否屬實，已然存疑。
    (2)經傳訊當時查獲本案之警員丁○○、丙○○到庭，證人丁○○結證稱：伊係鹽埔分駐所所長，當日與丙○○執行肅
      竊專案，當日係先帶被告到現場，再製作筆錄，過程中並
      未對被告說硬要辦他本件竊盜罪，伊沒有在巡邏車上打被
      告，也不可能用用脅迫、恐嚇語氣告訴被告一定要承認等
      語（見本院卷第68至70頁），證人丙○○亦證稱：當天並
      未對被告說硬要辦他，也沒有對被告刑求等語明確（見本
      院卷第72頁）。再者，本院勘驗被告於上開期日之警詢錄
      音，可知警員製作上開筆錄之方式，係採一問一答，其筆
      錄所記載之內容與被告之供述內容大致相符，依據被告回
      答之方式、語句、口氣，亦無照稿宣讀之處，且於筆錄製
      作過程中，係全程連續錄音而無中斷，其中警員或有就被
      告回答為複述，或向被告一再確認所述內容之情形，亦未
      見警員有任何恐嚇、脅迫或大聲喝嚇被告等不正當方式，
      且就有關如何竊盜情節，亦係被告自行主動敘及「在大新
      畜牧場」、「塑膠管內拆取得的」、「看到就剪斷了，我
      還拉的，我拿尖嘴鉗去拉的」、「管裡抽出來的」等語，
      此參本院勘驗筆錄即明（見本院卷第97至101 頁），況被
      告因該案於98年10月30日經檢察官向本院聲請羈押，於本
      院法官訊問時承稱：有去廢棄豬舍偷電線，如我於警詢所
      述，我是爬進去那個養豬場內把豬舍的電箱內電線拉出來
      ，再捲綑到我的袋子內，在警詢答話的內容都是我在自由
      意識下陳述的等語（見本院聲羈卷第29頁），並於本院審
      理時稱：警詢、聲請羈押訊問時之筆錄內容，均是自己講
      的，未遭刑求、不法對待等語（見本院卷第72頁），足見
      被告於警詢中之自白，係基於自由意思所為，並未遭受脅
      迫、利誘或其他不正取供之情事，是被告於98年10月29日
      之警詢筆錄無任何不具任意性之情，當有證據能力至明。
（二）被告以外之人於審判外之陳述，雖不符刑事訴訟法第159
      條之1 至第159 條之4 之規定，而經當事人於審判程序同
      意作為證據，法院審酌該言詞陳述或書面陳述作成時之情
      況，認為適當者，亦得為證據；當事人、代理人或辯護人
      於法院調查證據時，知有第159 條第1 項不得為證據之情
      形，而未於言詞辯論終結前聲明異議者，視為有前項之同
      意，刑事訴訟法第159 條之5 亦有明文。本件證人即被害
      人大統畜牧場經理甲○○於警詢、偵查中所為陳述，及贓
      物認領保管單，經本院於審理時予以提示並告以要旨，且
      經檢察官及被告表示意見，當事人均未於言詞辯論終結前
      對該等筆錄內容及贓物認領保管單異議，本院審酌該證據
      作成之情況，並無違法取證或陳述人非基於自由意願所為
      陳述之瑕疵，依刑事訴訟法第159 條之5 之規定，均有證
      據能力。
二、訊據被告戊○○固供承於98年10月29日在大統畜牧場附近為
    警盤查其攜帶有17.5公斤之電線及扣案尖嘴剪等工具，於同
    年12月30日有翻牆進入大統畜牧場持破壞剪欲剪斷插座內之
    電線時，就被該畜牧場員工發現而報警處理之事實，惟矢口
    否認有何竊盜之犯行，辯稱：98年10月29日那次是警察硬要
    辦伊的，當天所查獲的電線是22釐米的，比大統畜牧場之電
    線粗，並非大統畜牧場的電線，且大統畜牧場的電線被偷，
    應該是在乙○○被查獲竊盜案件中，乙○○所承認的偷竊地
    點，並非伊所竊；另同年12月30日這次，伊承認有破壞，但
    沒有要偷，是為使大統畜牧場使用不方便才去破壞云云。經
    查：
（一）被告就上開犯罪事實，分別於98年10月29日警詢、12月30
      日警詢、偵查中坦承稱：98年10月29日14時許，伊在屏東
      縣長治鄉○○村○○路149 號取得扣案電線，是爬鐵絲網
      進入，到豬舍裡面將電線箱電管內之電線拉出來，捲成捆
      狀放在袋子裡（見98年10月29日警詢筆錄）、我拿尖嘴鉗
      去拉的（見本院卷第98頁勘驗筆錄）；於98年12月30日13
      時到大統畜牧場，想行竊養豬場內插座盒內電線，剛要用
      破壞剪剪斷時就被畜牧場員工發現報警，偷電線是因家中
      電線老舊，想拿回去將家中電線換新（見98年12月30日警
      詢筆錄）、是翻牆、從旁邊小鐵門進去的（見99年度偵字
      第306 號卷第6 頁）等情不諱，核與證人甲○○於警詢、
      偵查及本院審理中所證述、證人即警員丁○○、丙○○於
      本院結證之情節相符，並有贓證物認領保管單、現場照片
      在卷可稽，及先後扣案之尖嘴剪及破壞剪可佐，足認被告
      於警詢時之自白與事實相符。
（二）被告於本院審理時雖以前揭情詞置辯，然查證人甲○○於
      本院結證稱：伊公司是大統畜牧場，原名大新畜牧場，因
      養豬業經營不易，所以廠房空置，沒有拆除，廠房內之電
      線前後被竊十多次，公司只有報案2 、3 次，在本案98年
      10月29日發生前就有報案，廠房範圍很大，有分A 區、B
      區及三場，而警察於98年10月29日當天所查獲被告的電線
      是伊公司大統畜牧場所有，且經比對其中3 、4 綑電線，
      切口相同，所比對的位置就如警卷照片編號13、14所示，
      是在三廠，一共比對4 個變電箱，至於98年12月30日被告
      尚未將電線剪斷就被查獲的地點，是在B 區，而乙○○竊
      盜案之位置是在A 區廠房，與本案不同位置，而廠房內之
      電線有不同尺寸，有14、22、8 、5.5 釐米的等語明確（
      見本院卷第108 至110 頁），足見上開畜牧場內廠房確實
      有不同尺寸電線，且與被告被查獲之電線比對切口相同，
      該電線確係源自大統畜牧場，堪以認定。被告辯稱該電線
      較大統畜牧場內電線粗云云，不值採信。
（三）證人乙○○雖證稱：伊有在看守所內跟被告說過伊在98年
      10 月1日去偷大統畜牧場之事，有說偷竊地點是在三區中
      間，但未講是哪一棟豬舍或哪一個變電箱，因為伊也搞不
      清楚等語，然證人乙○○自98年10月14日因案件受羈押後
      ，經轉執行，直至本院99年8 月5 日審理時均在監，有乙○○在監在押紀錄表可查（見本院卷第77頁），其係與被
      告在看守所內碰面而談論該案，足見被告在98年10月29日
      經警查獲時無從知悉乙○○竊盜地點，且乙○○之竊盜地
      點照片與本案地點不同，亦經本院調取本院98年度易字第
      1114號卷，就兩件竊案地點之照片互為核對而有所不符，
      有上開卷宗內98偵字第7596號第41、42頁照片可考，是被
      告辯稱警察帶伊去比對電線之位置是乙○○案件之竊盜地
      點云云，亦不值採信，證人乙○○所述，亦難為有利於被
      告之認定。
（四）綜上各節，足認被告犯行明確，應依法論科。
三、按按刑法第321 條第1 項第2 款「其他安全設備」，指門扇
    牆垣以外，依社會通常觀念足認為防盜之設備而言，又該條
    款所謂「毀」係指毀壞，稱「越」則指踰越或超越，祇要毀
    壞、踰越或超越安全設備之行為使該安全設備喪失防閑作用
    ，即該當於前揭規定之要件。被告自承於98年10月29日係爬
    鐵絲網進入，於98年12月30日則係翻牆進入大統畜牧場（詳
    如上述），顯係分別踰越其他安全設備及牆垣而進入。而同
    條項第3 款之攜帶兇器竊盜罪，係以行為人攜帶兇器竊盜為
    其加重條件，此所謂兇器，其種類並無限制，凡客觀上足對
    人之生命、身體、安全構成威脅，具有危險性之兇器均屬之
    ，且祇須行竊時攜帶此種具有危險性之兇器為已足，並不以
    攜帶之初有行兇之意圖為必要（最高法院79年台上字第5253
    號判例參照）。查本件被告先後竊盜時所攜帶之尖嘴剪及破
    壞剪，均係金屬製品且尖銳，為客觀上足以殺傷人生命、身
    體之器械，顯為具有危險性之兇器。核被告所為，就事實一
    （一）部分係犯刑法第321 條第1 項第2 款、第3 款攜帶兇
    器踰越其他安全設備之加重竊盜罪；就事實一（二）部分，
    係犯同法第321 條第2 項、第1 項第3 款攜帶兇器踰越牆垣
    之加重竊盜未遂罪。被告就上開二罪，犯意各別，行為互殊
    ，應分論併罰。被告有事實欄所載之論罪科刑資料，有臺灣
    高等法院被告前案紀錄表1 份在卷可參，其於徒刑之執行完
    畢後5 年內故意再犯本件有期徒刑之二罪，均為累犯，應分
    別加重其刑。被告就事實一（二）之犯行已著手於犯罪行為
    之實行而不遂，為未遂犯，依刑法第25條第2 項之規定，按
    既遂犯之刑度減輕其刑，並依法先加後減。爰審酌被告不思
    正道取財，貪慾圖便，苟且偷盜，對被害人造成損害程度，
    影響社會治安，兼衡被告犯罪後於本院審理時飾詞狡辯，未
    見悔意，其犯罪動機、目的、智識程度（國中肄業）、以拾
    荒為業，家境貧寒，暨檢察官建議量處應執行有期徒刑1 年
    4 月核屬適當等一切情狀，分別量處如主文所示之刑，並定
    其應執行刑。至扣案之如附表1 、2 所示之工具為被告所有
    ，業據被告供明在卷，且為被告供犯本罪所用之物，應依刑
    法第38條第1 項第2 款規定，分別於該罪項下宣告沒收之。
    至另扣案之油壓剪、鐵鉗各1 支、棉手套1 雙（見98年10月
    29日扣押物品目錄清單）、黑色背包1 個、麻布袋2 個、一
    字起子、十字起子、鉗子、尖嘴鉗、鐮刀各1 支、鋸片4 片
    （見98年12月30日扣押物品目錄清單），雖均為被告所有，
    然無證據證明係供被告犯本案所用之物，爰均不予沒收，附
    此敘明。
據上論斷，應依刑事訴訟法第284 條之1 、第299 條第1 項前段
，刑法第321 條第1 項第2 款、第3 款、第2 項、第47條第1 項
、第25條第2 項、第51條第5 款、第38條第1 項第2 款，判決如
主文。
本案經檢察官曾士哲到庭執行職務。
中    華    民    國    99    年    9     月    27    日
                  刑事第四庭    法  官  蔡玉雪
附表一：尖嘴剪1支。
附表二：破壞剪1支
以上正本證明與原本無異。
如不服本判決應於收受判決後10日內向本院提出上訴書狀，並應
敘述具體理由；其未敘述上訴理由者，應於上訴期間屆滿後20日
內向本院補提理由書（均須按他造當事人之人數附繕本）「切勿
逕送上級法院」。
中    華    民    國    99    年    9     月    27    日
                                書記官  許倬維
附錄本案論罪科刑法條全文：
中華民國刑法第321條
犯竊盜罪而有左列情形之一者，處6月以上、5年以下有期徒刑：
一  於夜間侵入住宅或有人居住之建築物、船艦或隱匿其內而犯
    之者。
二  毀越門扇、牆垣或其他安全設備而犯之者。
三  攜帶兇器而犯之者。
四  結夥三人以上而犯之者。
五  乘火災、水災或其他災害之際而犯之者。
六  在車站或埠頭而犯之者。
前項之未遂犯罰之。

司法院資訊處製作；財團法人民間司法改革基金會備份。
